【裁判字號】    93,訴,109
【裁判日期】    950428
【裁判案由】    偽造文書等
【裁判全文】
臺灣苗栗地方法院刑事判決               93年度訴字第109號
公  訴  人  臺灣苗栗地方法院檢察署檢察官
被      告  丁○○
被      告  丙○○
共      同  謝英吉律師
選任辯護人
上列被告因偽造文書等案件，經檢察官提起公訴（92年度少連偵
字第41號、92年度偵字第3942號、92年度偵字第4222號、93年度
偵字第716號），本院判決如下：
    主  文
丁○○、丙○○成年人與少年共同連續行使偽造私文書，足以生
損害於公眾及他人，各處有期徒刑伍月，如易科罰金，均以參佰
元折算壹日。均緩刑貳年。
扣案之市內電話拾陸具、行動電話玖支、員工工作表壹張、打卡
表肆張、生肖年次對照表壹張、身分證影本玖份、各銀行現金卡
每月繳款一覽表肆張、申請書影本伍拾柒張、代辦事項切結書肆
張、申請書正本柒張、偽造（賀伯萊富公司、宸佑有限公司、聖
城股份有限公司及璟文興業有限公司）之扣繳憑單捌張、偽造（
賀伯萊富公司、聖城股份有限公司及璟文興業有限公司）之薪資
單柒張、偽造（賀伯萊富公司、聖城股份有限公司及璟文興業有
限公司）之在職證明伍張，及附表一編號2 、3 、7 、8 、9 、
17 、19 、20、23、29、30、39、40、52、53、54、55、61所示
之財力證明均沒收。
    事  實
一、丁○○、丙○○、丑○○、子○○、己○○（以上3 人均已
    審結）均係成年人，與少年莊0 如、紀0 誠（年籍均詳卷，
    以上2 人由本院少年法庭審理），共同基於偽造私文書及詐
    欺取財之概括犯意聯絡，由丑○○自民國（下同）91年10月
    間某日起，在苗栗縣竹南鎮○○○ 街103 號1 樓，開設代辦
    現金卡及信用卡中心，為無資力之人向銀行申辦信用卡或信
    用卡，從中抽取佣金牟利，並先僱用少年莊0 如及紀0 誠為
    員工，再於92年7 月間僱用丁○○、丁○○為員工，渠等犯
    罪手法，先由丑○○或子○○於92年7 月間，對外招攬如附
    表一編號2 、3 、7 、8 、9 、17、19、20、23、29、30、
    39、40、52、53、54、55、61所示之朱若勝、朱茂森、何進
    金、吳文檳、林香榮、林憲昌、施慶旺、高雲貞、張心怡、
    許日益、許安民、黃勝錦、趙立人、黎玉芬、龍孝國等成年
    人，到丑○○營業地點，在上開附表一編號所示之世華銀行
    、玉山銀行、新竹國際商銀、大眾銀行之現金卡或信用卡申
    請書上，填寫任職於聖城股份有限公司（下稱聖城公司）、
    或任職於璟文興業有限公司（下稱璟文公司）、或任職於賀
    伯萊富國際有限公司（下稱賀伯萊富公司）之不實資料，再
    由丑○○以每份新台幣（下同）1 千5 百元代價，透過己○○向某不詳之人，購買如附表一所示偽造之上開公司之薪資
    明細表、薪資條、扣繳憑單、在職證明等資力證明，連同登
    載不實之申請書，向上開附表一所示之銀行申辦現金卡或信
    用卡而行使之，足以生損害於上開公司之信用，及發卡銀行
    核卡之正確性，再由丑○○、丙○○、丁○○、莊0 如及紀
    0 誠，在上址接獲銀行人員之徵信電話時，分別假冒申請人
    或聯絡親友或上開公司人員，依照備份之申請書資料，回答
    徵信人員相關之提問，以通過徵信，以此詐術使徵信人員誤
    認申請人具有償還能力，因此陷於錯誤而同意發卡，或未同
    意發卡，再由丑○○向申請人抽取核卡額度3 成之佣金。至
    上述所示之申請人均僅繳納部分利息或未償還借款，致使上
    開銀行受有損失。嗣新竹市警察局員警，持本院核發之搜索
    票，於92年8 月5 日晚上8 時30分許，前往苗栗縣竹南鎮○○○ 街103 號1 樓搜索，當場扣得丑○○所有之室內電話機
    16具、行動電話9 支、SIM 卡22張、龍孝國世華銀行金融卡
    啟用密碼1 張、員工工作表1 張、打卡表4 張、生肖年次對
    照表1 張、身分證影本9 份、各銀行現金卡每月繳款一覽表
    4 張、玉山銀行現金卡2 張、玉山銀行信用卡4 張、玉山銀
    行提款卡2 張、世華銀行現金卡12張、世華銀行信用卡24張
    ，世華銀行提款卡1 張，中華銀行信用卡9 張、申請書影本
    57張、代辦事項切結書4 張、申請書正本7 張、偽造（賀伯
    萊富公司、宸佑有限公司、聖城股份有限公司及璟文興業有
    限公司）之扣繳憑單8 張、偽造（賀伯萊富公司、聖城股份
    有限公司及璟文興業有限公司）之薪資單7 張、偽造（賀伯
    萊富公司、聖城股份有限公司及璟文興業有限公司）之在職
    證明5 張，及代辦切結書4 份等物。
二、案經玉山銀行、世華銀行、新竹國際商銀、中華銀行、大眾
    銀行訴由新竹市警察局移送及賀伯萊富公司訴請台灣苗栗地
    方法院檢察署檢察官偵查起訴。
    理  由
一、訊據被告丁○○、丙○○2 人均矢口否認有上開犯行，其中
    被告丁○○辯稱：我在學校餐廳看到在應徵工讀生，我就先
    去應徵，當時是放暑假，學校沒有什麼人，我因為想找丙○○一起去，就問老闆有無缺人，應徵完我們是同時上班，我
    們應徵只是因為要打工，打工時也不敢質疑老闆，只是想做
    好自己的工作，老闆也說那只是暫時辦公的地方，我和被告
    丙○○只做1 個月，我們真的不知情，我們雖然有幫老闆印
    一些身份證，但那也是本人到我們那邊辦理的，我有問老闆
    薪資證明的事情，老闆說那是之前他們帶過來的，我並不知
    道那是何人拿來的，也不敢問老闆，我是無辜的云云；被告
    丙○○則辯稱：我們從進入公司的時候就有問公司為何在那
    邊，老闆是說那只是暫時的，我們也不可能問老闆太多話，
    也不敢質疑老闆，有一次有別人來，老闆還說要回去公司，
    我就想真的另有公司，我們只是單純的接聽電話，我沒有接
    過老闆拿手機給我要我當聯絡人的事情云云。經查：
（一）被告丑○○所開設之代辦信用卡及現金卡中心，係利用買
      來之偽造聖城公司、璟文公司及賀伯萊富公司之薪資明細
      表、薪資條、扣繳憑單、在職證明等資力證明，連同登載
      不實之申請書，向世華銀行、玉山銀行、新竹國際商銀、
      大眾銀行申辦現金卡或信用卡，使不知情之上開銀行因此
      陷於錯誤，或准許核卡，或未同意核卡等情，除據告訴人
      賀伯萊富公司之負責人丁素鑾、新竹國際商銀告訴代理人
      乙○○、世華銀行告訴代理人癸○○、玉山銀行告訴代理
      人壬○○、大眾銀行告訴代理人戊○○指訴綦詳外，並據
      同案被告丑○○、子○○、己○○、辛○○、寅○○、甲○○等人向本院認罪在案，而證人即申請信用卡或現金卡
      之人龍孝國、施慶旺、黎玉芬、許安民、何進金、林香榮
      、張心怡、吳文檳、高雲貞、朱茂森、林憲昌、許日益等
      人亦向檢察官證稱，渠等均無資力，係透過丑○○申辦信
      用卡或現金卡等語。足見被告丁○○、丙○○上班地點，
      確係詐騙集團中心無訛。
（二）證人即同案被告丑○○到院接受交互詰問時證述：「（問
      ：是否有在銀行打電話來徵信時，有假冒申請人或聯絡人
      或工作公司人員？）有。」、「（問：是否有說要找男生
      就找男生員工，要找女性就找女性員工接聽？）對。」、
      「（問：女性部分全部由莊0 如接聽嗎？）樓上接聽公司
      電話的是丙○○、丁○○，樓下假冒申請人的身分接聽電
      話就是莊0 如。」、「（問：之前說過被告他們兩個是假
      冒申請人的朋友，請審判長提示92年度少連偵字第41號第
      123 頁筆錄？）我當初在檢察官偵查時，因為銀行都需要
      兩個人當聯絡人，他們兩個就當作申請人的朋友，他們在
      申請書上當申請人的聯絡朋友。」、「（問：他們是假冒
      申請人的朋友，還是在申請書上寫申請人的朋友？）寫申
      請人申請親戚的朋友。」、「（問：你的意思是說他們申
      請書上寫申請人親戚的名字，由他們兩個假冒申請人的朋
      友？）大部分是這樣，但不完全電話是他們接的。有時候
      銀行會打電話來徵信，他們就說他們是聯絡朋友，有時候
      銀行不會打電話來徵信。」、「（問：他們來做多久？）
      7 月初，那時是放暑假，他們來應徵工讀生，做了1 個月
      ，就被警查獲到。」˙˙˙「（問：請審判長提示同上偵
      卷第294 頁筆錄，你講的更清楚，被告丙○○、丁○○2
      人有假裝璟文、聖城公司的人員？）對。」、「（問：所
      以，一開始，他們在2 樓接公司的電話，是否這個意思？
      ）對。」、「（問：一共有5 家，他們冒用幾家？）另外
      2 家不能申請，只有留3 家璟文、聖城、賀伯萊富。」˙
      ˙˙˙「（問：確定該2 位被告都有接過銀行的徵信電話
      ，假冒公司的人員？）兩個都有接過。」、「（問：他們
      兩個如何分工？）3 家公司，有時銀行同時打來，1 人分
      擔一些，不一定一家公司都同一人，等於當公司的總機接
      電話，他再轉接到樓下，聯絡朋友部分，有的銀行不相信
      ，再打電話聯絡人有無這個人。他們接起來就跟銀行說他
      們是聯絡朋友。」、「（問：你的意思就是他們只有假冒
      3 家公司的總機、或還會假冒公司的會計等其他公司人員
      ？）只有總機、聯絡朋友。例如銀行來電稱：賀伯萊富公
      司嗎，他們接聽電話時就說『是』。」、「（問：他們通
      常會再轉接給誰？）我有在公司的話，如果要找男的，就
      由我跟紀0 誠接，如果是女的就由莊0 如接。」˙˙˙「
      （問：他們除了接電話工作，有無其他工作？）沒有，只
      有當聯絡朋友，還有接3 家公司的電話。」、「（問：他
      們是不是只要銀行找3 家公司，不管找誰，電話都接給你
      、莊0 如、紀0 誠3 位？）對。」、「（問：他們說他們
      還有幫人家影印資料，寫申請書資料？）影印有，申請資
      料是申請人親自寫的，公司有提供手機當聯絡人。」、「
      （問：申請人的工作資料是你提供給他們，他們再提供給
      申請人？）對。」˙˙˙「（問：總機電話要轉接給你的
      流程？）他們直接按下電話的轉接鍵給我們，會在轉接的
      同時告知我們是男生的電話，還是女生的電話。同時會告
      訴我們是要找哪家公司的。」、「（問：為什麼男生就要
      轉給你跟庚○○，女生要轉給莊0 如？為什麼男的不轉給
      女的，女的不轉給男的？）因為我們要假冒辦貸款的任職
      公司人員，會這樣轉，是我交待他們的。」˙˙˙「（問
      ：貸款的人有無去你們公司接電話？）有，但沒有全部，
      10個裡大概有2 、3 個。」、「（問：貸款人去你們公司
      接電話，在哪裡接？）樓下。」、「（問：貸款的人親自
      到你們公司接電話，樓上的人怎會知道貸款者有親自來接
      電話？）例如說辦貸款的人來時，銀行有時會打電話來查
      證，我就把手機交給他們兩個接聽，他們當聯絡朋友，所
      以他們會知道。」、「（問：貸款申請人自己寫貸款申請
      書，申請書上的聯絡人，是你寫的，還是申請人自己寫的
      ？）申請人會自己寫聯絡的親戚朋友，由他們兩個充當他
      們的聯絡人。有時聯絡人名字是申請人自己編的，有時他
      們想不出來，我就叫他們亂編，聯絡電話就是由我提供的
      手機號碼。」、「（問：在何情況下由被告2 人充當聯絡
      人？）銀行打電話來，轉接給我時我當申請人，因為一個
      人的聲音不能同時出現，如果銀行撥打聯絡人的電話，也
      就是我所提供的手機號碼，我就把手機交給被告2 人接，
      由他們充當聯絡人。」、「（問：你叫他們充當聯絡人時
      ，有叫他們假冒誰嗎？）有。我會告訴他們要充當聯絡人
      的身分。」、「（問：幫人家辦卡，有收取傭金，被告2
      人是否知情？）知道，不然公司怎麼生存。」、「他們知
      道有收傭金，但不知道收幾成，還有繳半年的事。」、「
      （問：他們有常常拿申請書給申請人填嗎？）偶而，他們
      在中午午休時，在樓下有遇到申請人會拿給他們填，並幫
      他們影印身分證資料。」、「（問：他們也有提供聖城、
      賀伯萊富、璟文的資料給申請人填嗎？）由我提供給被告
      2 位姊妹，再交給申請人填寫。」、「（問：你提供的資
      料，包括哪些？）扣繳憑單、薪資單、有時還有在職證明
      。」、「（問：這些東西應該是要申請人自己提出來，由
      你提供，被告2 姊妹不會覺得奇怪嗎？）他們有說奇怪，
      我說他們要辦貸款，薪資證明要放我這邊。」等語明確（
      參見本院94年4 月7 日審判筆錄第5 頁至第13頁）。從證
      人丑○○上開證詞以觀，足見證人丑○○之前向檢察官供
      稱：丁○○、丙○○有假裝是璟文、聖城、賀伯公司的人
      等語（參見92年度少連偵字第41號偵查卷，第294 頁），
      並非誣陷之詞。按證人丑○○既已向本院坦承犯罪，衡情
      應無將罪責推給被告丁○○、丙○○，以減輕自己罪責之
      必要，況被告丑○○於交互詰問過程中，對被告丁○○、
      丙○○主觀之犯意部分多所迴護，足見證人丑○○對被告
      丁○○、丙○○2 人所為之不利證詞，應堪信為真實。被
      告丁○○、丙○○2 人既然有假冒聖城、璟文及賀伯萊富
      等3 家公司之人員，以便回答銀行徵信人員之提問，足見
      其2 人主觀上當然有欺矇銀行徵信人員之故意。
（三）被告丁○○、丙○○雖一再辯稱：我們對上班地點並無聖
      城、璟文及賀伯萊富等3 家公司，並不知情云云。然同案
      被告丑○○之辦公室內，並無懸掛聖城、璟文及賀伯萊富
      3 家公司之營利事業登記證，辦公室外面亦未懸掛上開3
      家公司之招牌，甚至在門口亦未插上辦卡公司之旗幟等情
      ，業據證人丑○○向本院證述明確（參見本院94年4 月7
      日審判筆錄第14頁），則該營業處所外觀上已足令人懷疑
      並非公司組織，何況3 家公司同時設在同一處所營業，更
      與常情不符！又上開營業處所上班人員僅有丑○○、被告
      丁○○、丙○○及少年紀0 誠、莊0 如等5 人，規模甚小
      ，並無其他外人在此上班，證人即少年紀0 誠於94年12月
      23 日 到院證述：我知道來辦卡的人的在職證明都是假的
      ，我的教育程度是高職，我知道我上班地點不是上開3 家
      公司，因為我不是在那3 家公司上班，剛去的時候不知道
      ，過1 、2 天就知道了等語明確（參見本院94年12月23日
      審判筆錄第8 頁、第9 頁、第12頁），證人紀0 誠僅有高
      職學歷，到上開地點上班1 、2 天，就知道並無該3 家公
      司存在，所有證明資料都是假的，而被告丁○○、丙○○
      案發當時係就讀育達商業技術學院2 年級，已據其2 人向
      本院供述甚明，其2 人之智識程度自當較少年紀0 誠為高
      ，且在該處上班1 個多月，豈會不知該處在作何勾當？參
      以被告丁○○、丙○○2 人上班期間即92年7 月間，僅有
      附表一編號2 、3 、7 、8 、9 、17、19、20、23、29、
      30、39、40、52、53、54、55、61所示之朱若勝、朱茂森
      、何進金、吳文檳、林香榮、林憲昌、施慶旺、高雲貞、
      張心怡、許日益、許安民、黃勝錦、趙立人、黎玉芬、龍
      孝國等15位成年人，到丑○○之營業處所申請代辦現金卡
      或信用卡，扣除週休2 日，該月平均每日不到1 人前來申
      辦，倘如被告丁○○、丙○○2 人所言，僅在2 樓負責轉
      接銀行之徵信電話，就能輕易領到每月1 萬8 千元之薪資
      ，與社會上之其他工讀生工作量相比，不知輕鬆多少倍，
      參以少年莊0 如曾向檢察官供稱：我叫胞姊莊雅如來做，
      她說太輕鬆不做，她只做8 月1 日當天等語（參見92年度
      少連偵字第41號偵查卷第29頁），益證渠等工作相當輕鬆
      ，被告丁○○、丙○○2 人所付出之勞力，與所得薪資不
      成比例，渠等2 人又豈會未察覺其工作性質是在詐騙銀行
      ？
（四）又從被告丁○○、丙○○人上班期間，下列申請人在申請
      信用卡或現金卡時所填寫之資料觀之：申請人朱若勝在
      世華銀行信用卡及現金卡申請書上填寫之聯絡親友為「朱
      茂森」、「許日益」（參見卷附證物D1-11 、D2-11），
      申請人朱茂森在玉山銀行信用卡申請書上填寫之聯絡親
      友為「龍孝國」、「陳淑清」（參見卷附證物A20-22），
      申請人何進金在新竹商銀現金卡申請書上填寫之聯絡親
      友為「龍孝國」（參見卷附證物F8），申請人何進金在
      大眾銀行現金卡申請書上填寫之聯絡親友為「朱茂森」、
      「李淑芬」（參見卷附證物E10）， 申請人吳文檳在大
      眾銀行現金卡申請書上填寫之聯絡親友為「張心環」、「
      林香榮」（參見卷附證物E1），申請人林香榮在大眾銀
      行現金卡申請書上填寫之聯絡親友為「張財寶」、「施慶
      旺」（參見卷附證物E5），申請人林憲昌在世華銀行信
      用卡申請書上填寫之聯絡親友為「許日益」、「陳榮雄」
      （參見卷附證物D1 -12），申請人林憲昌在世華銀行現
      金卡申請書上填寫之聯絡親友為「許日益」、「陳榮雄」
      （參見卷附證物D2 -12），申請人施慶旺在玉山銀行信
      用卡申請書上填寫之聯絡親友為「許安民」、「張心怡」
      （參見卷附證物A17-19），申請人高雲貞在大眾銀行現
      金卡申請書上填寫之聯絡親友為「龍孝國」、「黃勝錦」
      （參見卷附證物E9），申請人張心怡在玉山銀行信用卡
      申請書上填寫之聯絡親友為「陳淑清」、「龍孝國」（參
      見卷附證物A23-25），申請人許日益在玉山銀行信用卡
      申請書上填寫之聯絡親友為「許安民」、「陳淑清」（參
      見卷附證物A26-28），申請人許安民在新竹國際商銀信
      用卡申請書上填寫之聯絡親友為「朱茂森」（參見卷附證
      物F6），申請人黃勝錦在大眾銀行現金卡申請書上填寫
      之聯絡親友為「朱茂森」、「高桂蓮」（參見卷附證物E8
      ），申請人黃勝錦在新竹國際商銀信用卡申請書上填寫
      之聯絡親友為「何進金」（參見卷附證物F7），申請人
      趙立人在大眾銀行現金卡申請書上填寫之聯絡親友為「張
      財寶」、「黃勝錦」（參見卷附證物E21）， 申請人黎
      玉芬在大眾銀行現金卡申請書上填寫之聯絡親友為「陳榮
      雄」、「李淑芬」（參見卷附證物E6），申請人龍孝國
      在新竹國際商銀信用卡申請書上填寫之聯絡親友為「張心
      怡」（參見卷附證物F5），足見上開聯絡人並非固定一人
      ，參以證人丑○○亦向本院證述：有時候銀行會打電話來
      徵信，丁○○、丙○○就說她們是聯絡朋友等語，已如前
      述，由此可知當銀行徵信人員來電徵信，被告丁○○、丙○○回答徵信人員提問時並無固定之身分，其2 人明知其
      上班地點並無上開聯絡人存在，竟冒充係上開聯絡人身分
      應答，若謂其2 人不知內情，孰人能信？
（五）至證人即少年莊0 如雖到院證述：被告丁○○、丙○○2
      人沒有假裝是申請人的親友云云乙節，然此不僅與證人丑
      ○○上開證詞不符，且證人莊0 如經本院追問：「妳剛說
      丙○○、李卉娟不知道申請人沒有在公司上班，是妳猜測
      的嗎？」，其回答：「也算」，證人莊0 如既然係猜測被
      告丁○○、丙○○不知道內幕，其證詞可信度自然甚低，
      況證人莊0 如於檢察官偵查中曾供稱：「（問：對於前次
      偵訊筆錄說，接電話的人都假裝是銀行要找的人，是否實
      在？）對。」、「（問：丁○○、丙○○有無假裝是璟文
      、賀伯、聖城公司的人？）應該有吧，因為接哪支電話就
      是假裝那家公司的人。」、「（問：她們當是在假裝接聽
      電話？）對，她們聲音比較細，她們都是接1 個。」等語
      （參見92年度偵字第4222號偵查卷第169 頁），證人莊0
      如之前既向檢察官供證被告丁○○、丙○○有假裝之犯行
      ，今又改口稱其2 人沒有假裝，顯然證人莊0 如在本院審
      理時所為之證詞，應係迴護之詞，自難採為對被告丁○○
      、丙○○有利之認定。
（六）綜上所述，被告丁○○、丙○○上開辯解，均為事後卸責
      之詞，不足採信。此外，復有附表一編號2 、3 、7 、8
      、9 、17、19、20、23、29、30、39、40、5 2 、53、54
      、55、61證據位置欄所示之申請書，及偽造聖城公司、璟
      文公司、賀伯萊富公司之扣繳憑單、在職證明、薪資單等
      在卷足憑，及丑○○所有之室內電話機16具、行動電話9
      支、SIM 卡22張、龍孝國世華銀行金融卡啟用密碼1 張、
      員工工作表1 張、打卡表4 張、生肖年次對照表1 張、身
      分證影本9 份、各銀行現金卡每月繳款一覽表4 張、玉山
      銀行現金卡2 張、玉山銀行信用卡4 張、玉山銀行提款卡
      2 張、世華銀行現金卡12張、世華銀行信用卡24張，世華
      銀行提款卡1 張，中華銀行信用卡9 張、申請書影本57張
      、代辦事項切結書4 張、申請書正本7 張、偽造（賀伯萊
      富公司、宸佑有限公司、聖城股份有限公司及璟文興業有
      限公司）之扣繳憑單8 張、偽造（賀伯萊富公司、聖城股
      份有限公司及璟文興業有限公司）之薪資單7 張、偽造（
      賀伯萊富公司、聖城股份有限公司及璟文興業有限公司）
      之在職證明5 張，代辦切結書4 份等扣案足資佐證。事證
      已臻明確，被告丁○○、丙○○上開之犯行，均堪認定，
      應依法論科。
二、按薪資明細表、扣繳憑單均係刑法第210 條之私文書；在職
    證明則係屬刑法第212 條關於服務之特種文書。核被告丁○○、丙○○2 人所為，均係犯刑法第216 條、第210 條之行
    使偽造私文書罪、同法第216 條、第212 條之行使偽造特種
    文書罪、同法第339 條第1 項之詐欺取財既遂罪、同法第33
    9 條第1 項、第3 項之詐欺取財未遂罪。被告丁○○、丙○○與同案被告丑○○、子○○、己○○及少年莊0 如、紀0
    誠間，有犯意聯絡及行為分擔，應論以共同正犯。被告丁○○、丙○○先後多次行使偽造私文書、行使偽造特種文書、
    詐欺取財既遂及未遂之犯行，均時間緊接，所犯罪名之構成
    要件相同，顯係各基於概括之犯意而為，應依連續犯之規定
    ，各論以行使偽造私文書、行使偽造特種文書及詐欺取財既
    遂之1 罪，並均依法加重其刑。被告丁○○、丙○○以1 行
    為，同時行使偽造私文書及偽造特種文書，乃1 行為同時觸
    犯數罪名，應依刑法第55條前段想像競合犯之規定，從1 重
    之行使偽造私文書罪處斷。被告丁○○、丙○○行使偽造私
    文書之目的，係在於詐取現金卡及信用卡使用，是渠等2 人
    所犯上開行使偽造私文書與詐欺取財罪間，有方法、結果之
    牽連關係，應依刑法第55條後段牽連犯之規定，從一重之行
    使偽造私文書罪處斷。又被告丁○○、丙○○均係成年人，
    與未滿18歲之少年莊0 如、紀0 誠共同犯罪，應依兒童及少
    年福利法第70條第1 項之規定，遞加重其刑。爰審酌被告丁○○、丙○○2 人涉世未深，加入詐騙集團期間僅有1 個多
    月，犯罪情節尚輕，目前尚無前科紀錄，有台灣高等法院被
    告全國前案紀錄表在卷足參，及犯後未能坦白承認等一切情
    狀，分別量處如主文所示之刑，並均諭知易科罰金之折算標
    準，以資懲儆。至公訴人雖具體求刑8 月，惟因本院已考量
    上情，因此本院認為檢察官之具體求刑稍嫌過重，仍應以主
    文所示之刑度較為適當，附此敘明。次查，被告丁○○、丙○○2 人，前均未曾受有期徒刑以上刑之宣告，有上開前科
    表在卷足憑，經此教訓後，應知警惕，當無再犯之虞，本院
    認為對其2 人所宣告之刑，以暫不執行為適當，爰均併宣告
    緩刑2 年，以勵自新。
三、至附表一編號2 、3 、7 、8 、9 、17、19、20、23、29、
    30、39、40、52、53、54、55、61所示之財力證明，及扣案
    之市內電話16具、行動電話9 支、員工工作表1 張、打卡表
    4 張、生肖年次對照表1 張、身分證影本9 份、各銀行現金
    卡每月繳款一覽表4 張、申請書影本57張、代辦事項切結書
    4 張、申請書正本7 張、偽造（賀伯萊富公司、宸佑有限公
    司、聖城股份有限公司及璟文興業有限公司）之扣繳憑單8
    張、偽造（賀伯萊富公司、聖城股份有限公司及璟文興業有
    限公司）之薪資單7 張、偽造（賀伯萊富公司、聖城股份有
    限公司及璟文興業有限公司）之在職證明5 張，均係同案被
    告丑○○所有，供其與被告丁○○、丙○○共同犯罪所用之
    物，以上物品均應依刑法第38條第1 項第2 款之規定，予以
    宣告沒收。另扣案之SIM 卡22張，係電信公司所有租予客戶
    使用，並非被告丑○○等人所有；龍孝國世華銀行金融卡啟
    用密碼1 張、玉山銀行現金卡2 張、玉山銀行信用卡4 張、
    玉山銀行提款卡2 張、世華銀行現金卡12張、世華銀行信用
    卡24張，世華銀行提款卡1 張，中華銀行信用卡9 張，則係
    申請人與同案被告丑○○共同犯罪所得之物，在被告丁○○
    、丙○○部分，本院自不另為沒收之諭知，併此敘明。
四、至同案被告丑○○、子○○、己○○、辛○○、寅○○、甲○○等人，均已先行審結，附此敘明。
據上論斷，應依刑事訴訟法第299 條第1 項前段，刑法第28條、
第56條、刑法第216 條、第210 條、第212 條、第339 條第1 項
、第55條、第41條第1 項前段、第74條第1 款、第38條第1 項第
2 款，兒童及少年福利法第70條第1 項前段，罰金罰鍰提高標準
條例第1 條前段、第2 條，判決如主文。
本案經檢察官黃智勇到庭執行執務。
中    華    民    國    95    年    4     月    28    日
                  刑事第三庭  審判長法  官  柳 章 峰
                                    法  官  林 卉 聆
                                    法  官  吳 國 聖
以上正本證明與原本無異。
如不服本判決，應於判決送達後10日內向本院提出上訴狀（應抄
附繕本）。告訴人或被害人如對於本判決不服者，應具備理由請
求檢察官上訴，其上訴期間之計算係以檢察官收受判決正本之日
期為準。
                                    書記官  陳 采 瑜
中    華    民    國    95    年    4     月    28    日
附錄法條：
刑法第210條
(偽造變造私文書罪)
偽造、變造私文書，足以生損害於公眾或他人者，處 5 年以下有
期徒刑。
刑法第212條
(偽造變造特種文書罪)
偽造、變造護照、旅券、免許證、特許證及關於品行、能力服務
或其他相類之證書、介紹書，足以生損害於公眾或他人者，處1
年以下有期徒刑、拘役或300 元以下罰金。
刑法第216條
(行使偽造變造或登載不實之文書罪)
行使第210 條至第215 條之文書者，依偽造、變造文書或登載不
實事項或使登載不實事項之規定處斷。
刑法第339條
(普通詐欺罪)
意圖為自己或第三人不法之所有，以詐術使人將本人或第三人之
物交付者，處5 年以下有期徒刑、拘役或科或併科1 千元以下罰
金。
以前項方法得財產上不法之利益或使第三人得之者，亦同。
前二項之未遂犯罰之。

司法院資訊處製作；財團法人民間司法改革基金會備份。
